【裁判字號】    92,台上,2089
【裁判日期】    920925
【裁判案由】    給付工程款（損害賠償）
【裁判全文】
最高法院民事裁定                              九十二年度台上字第二○八九號
    上  訴  人  中一營造工程股份有限公司
    法定代理人  邱志良
    訴訟代理人  黃銘照律師
    被 上訴 人  佳濃實業有限公司
    法定代理人  林  謙
右當事人間請求給付工程款（損害賠償）事件，上訴人對於中華民國九十二年七月九
日台灣高等法院第二審更審判決（九十二年度上更(二)字第八號），提起上訴，本院裁
定如左：
    主  文
上訴駁回。
第三審訴訟費用由上訴人負擔。
    理  由
按對於第二審判決上訴，非以其違背法令為理由，不得為之。又提起上訴，上訴狀內
應記載上訴理由，表明原判決所違背之法令及其具體內容，暨依訴訟資料合於該違背
法令之具體事實，民事訴訟法第四百六十七條、第四百七十條第二項定有明文。而依
同法第四百六十八條規定，判決不適用法規或適用不當者，為違背法令；依同法第四
百六十九條規定，判決有該條所列各款情形之一者，為當然違背法令。是當事人提起
上訴，如依民事訴訟法第四百六十八條規定，以第二審判決有不適用法規或適用法規
不當為理由時，其上訴狀或理由書應表明該判決所違背之法令條項，或有關判例、解
釋之字號，或成文法以外之習慣或法理等及其具體內容，暨係依何訴訟資料合於該違
背法令之具體事實；如以民事訴訟法第四百六十九條所列各款情形為理由時，其上訴
狀或理由書應表明該判決有合於各該條款規定情形之具體內容，及係依何訴訟資料合
於該違背法令之具體事實。上訴狀或理由書如未依上述方式表明，或其所表明者顯與
上開法條規定不合時，即難認為已合法表明上訴理由，其上訴自非合法。本件上訴人
對第二審判決提起上訴，雖以該判決有不備理由、違背經驗、論理法則、採證與卷證
資料不符及適用法規不當等違背法令為由，惟核其上訴理由狀所載內容，仍屬就原審
取捨證據、認定事實之職權行使暨其他與判決結果不生影響之理由，指摘原判決不當
，並就原審本於上開職權之行使所論斷：本件系爭工程承攬書所蓋上訴人公司印章，
與上訴人與台北縣汐止鎮樟樹國民小學間所簽定之工程合約第二十九條所約定領款印
鑑之印文完全相符，且被上訴人依加值型及非加值型營業稅法第三十二條第一項之規
定分別於三次不同之時間先後簽發基於系爭工程合約所生四紙發票交付上訴人，並經
上訴人工務部門及會計部門審查後，即向高雄市稅捐稽徵處苓雅分處列表及檢附發票
辦理申報，既未發現有錯誤或質疑其來源，亦未將發票如數退還予被上訴人，足證兩
造確有銷售貨物或勞務之直接關聯性，上訴人對於周陽竹以其名義與被上訴人締結系
爭工程承攬書，甚為瞭解，堪認被上訴人主張上訴人明知周陽竹表示為其代理人與被
上訴人簽立系爭工程承攬書，而不為反對之表示無疑，上訴人自應負表見代理之授權
人之責任。從而，被上訴人以表見代理之授權人責任，請求上訴人給付系爭新台幣二
百十二萬八千五百零四元工程款本息，為有理由，應予准許等情，泛言謂為違法，而
非表明該判決所違背之法令及其具體內容，暨依訴訟資料合該違背法令之具體事實，
難認其已合法表明上訴理由。依首揭說明，應認其上訴為不合法。
據上論結，本件上訴為不合法。依民事訴訟法第四百八十一條、第四百四十四條第一
項、第九十五條、第七十八條，裁定如主文。
中      華      民      國    九十二    年      九      月    二十五    日
                              最高法院民事第五庭
                                  審判長法官  朱  錦  娟
                                        法官  顏  南  全
                                        法官  許  澍  林
                                        法官  葉  勝  利
                                        法官  劉  延  村
      右正本證明與原本無異
                                              書  記  官
中      華      民      國    九十二    年      十      月      八      日
                                                                        Ｒ


司法院資訊處製作；財團法人民間司法改革基金會備份。
